# 内部固定资产交易，残值，未实现内部利润

提问人：8012101 时间：2017-07-20 15:47:10
请教陈版及大家， 内部固定资产交易，购方对于经过完整折旧期间后的残值，集团总体角度是否有内部利润未实现的考虑？ 比如说购销双方都按相同比例确定残值，不同比例确定残值，相同金额确定残值，不同金额确定残值，一方为零，另一方不为零。

回答人：chenyiwei
理论上，同一项固定资产在合并集团内部的转移不应改变其预计净残值。简单地按照账面原值乘以预计净残值率，是很机械的做法。
在合并报表层面，应将该固定资产的原值和预计净残值均恢复到原出售方账面上的相应金额。